臺灣高雄地方法院民事裁定                100年度破字第8號
聲  請  人  瑞科技有限公司
法定代理人  黃瑞臨
上列當事人聲請宣告破產事件，本院裁定如下：
    主  文
聲請駁回。
程序費用由聲請人負擔。
    理  由
一、聲請意旨略以：聲請人因經營不善，原期藉由銀行及私人借
    貸周轉，不料遭逢經濟不景氣，致嚴重虧損，入不敷出，現
    已積欠負債總額約新臺幣（下同）52,828,286元，而其總資
    產僅3,773,250 元，所負債務已超過總資產甚鉅，實有必要
    依破產法之規定宣告破產以維債務人及債權人雙方之利益，
    為此聲請宣告破產云云。
二、按稅捐之徵收，優先於普通債權；對於破產財團之財產有優
    先權之債權，先於他債權而受清償，優先權之債權有同順位
    者，各按其債權額之比例而受清償，稅捐稽徵法第6 條第1
    項、破產法第112 條分別定有明文。上開稅捐依法既應較普
    通債權優先受清償，債務人之資產已不足清償所欠應優先清
    償之債權，其他次順序債權人更無受償可能，倘予宣告破產
    ，反而須優先支付破產財團之管理、分配所生之費用及破產
    管理人之報酬等財團費用，將使破產財團財產更形減少，徒
    使稅捐稽徵機關之上開稅捐優先債權減少分配，而其他債權
    人亦無因此受分配之可能，與破產制度之本旨不合（最高法
    院95年度台抗字第741 號裁定意旨參照）。次按破產程序係
    以破產人之一切財產構成破產財團，經由破產管理人依法定
    程序處理後，將之用以清償全體破產債權人，以滿足債權人
    之債權。而管理破產財團所需支付之各項財團費用及破產財
    團所需支出之各項財團債務，依破產法第97條之規定，均優
    先於破產債權而受清償。又破產管理人之報酬為財團費用；
    財團費用及財團債務，應先於破產債權，隨時由破產人依破
    產法之規定清償之；破產宣告後，如破產財團之財產不敷清
    償財團費用及財團債務時，法院因破產管理人之聲請，應以
    裁定宣告破產終止，破產法第95條第1 項第3 款、第97條、
    第148 條亦分別定有明文。故倘債務人毫無財產可構成破產
    財團，或破產財團所有之財產不足以清償破產財團費用及財
    團債務及具有別除權或優先權之債權，無從依破產程序清理
    其債務時，即無宣告破產之實益，自應駁回破產之聲請。
三、經查：
  (一)聲請人主張其名下財產有應收帳款、保固金等共計3,773,25
    0 元乙節，固提出債務人財產清冊1 紙為證，唯其並未提出
    任何債權相關憑證或資料以實其說，已難認聲請人確有上述
    財產。且觀諸上述債務人財產清冊之內容，聲請人所列之應
    收帳款均係100 年1 月起至同年4 月間之債權，若均已屆清
    償日期並獲清償，應無繼續列於應收帳款項下之必要，則聲
    請人是否確實可獲得清償而成為破產債權，而非淪為備抵呆
    帳之虧損已非無疑。再其所列保固金債權之保固期限，除成
    大高週波加熱系統乙套係在聲請期日前到期者外，其餘均係
    100 年下半年度、101 至104 年度始得受償，該保固金能否
    因條件成就未被扣抵而如數領回猶未可知，故縱令聲請人確
    有上述債權存在，然聲請人是否得以運用該等款項或確實得
    獲清償，均非無疑，況聲請人名下如其所述並無其他任何實
    質或即可利用之資產，則本件已難認聲請人確有足以組成破
    產財團之財產。
  (二)又聲請人積欠營利事業所得稅139,464 元、營業稅231,055
    元，合計應補稅額為370,519 元乙情，業據財政部高雄市國
    稅局三民分局函覆在卷可參，以該稅捐債權本有優先清償之
    順序，而聲請人亦難認有足以組成破產財團之財產已如前述
    ，則其縱有零星保固金債權到期或應收帳款之收入供清償該
    積欠之稅款，惟餘款亦有不足，其他借款債權人當無受償之
    可能，況倘予以宣告破產，聲請人尚須支付破產管理人之報
    酬，以行政院勞工委員會公告每月最低之基本工資17,880元
    計算，每年至少需支出214,560 元。另依「各級法院辦案期
    限實施要點」第2 點第2 項之規定，破產事件之辦案期限為
    2 年，則聲請人在破產期間應支付之破產管理人報酬約為42
    9,120 元（計算式：214,560 元×2 ＝429,120 元）。以聲
    請人上述不明確之資力，尚須優先支付破產財團之管理、分
    配所生之費用及破產管理人之報酬等財團費用，將使破產財
    團之財產更形減少，徒使優先債權人即稅捐機關之債權減少
    分配，而其他債權人亦無因此受分配之可能，與破產制度之
    本旨不合，聲請人聲請宣告破產顯無必要，應予駁回。
四、綜上所述，聲請人之資產難認有足以組成破產財團之財產，
    縱有零星保固金債權或應收帳款之收入，於扣除優先債權、
    破產管理人之報酬，可能已無任何餘額或所餘者根本無從依
    破產程序清理其債務而使眾多破產債權人有受清償而獲得分
    配之可能，揆諸上開說明，本件聲請人聲請宣告破產即無實
    益，不應准許。
五、依破產法第5 條、民事訴訟法第95條、第78條裁定如主文。
中    華    民    國  100     年    7     月    12    日
                  民事第四庭  法  官  謝宗翰
正本係照原本作成。
如對本裁定抗告須於裁定送達後10日內向本院提出抗告狀。
中    華    民    國  100     年    7     月    12    日
                              書記官  王居玲